# 本期无偿取得子公司

提问人：江江 3 石石 时间：2014-12-21 18:29:26
碰到一个问题，A城投公司本期通过支付 5000 元（可以说是无偿）取得B公司及B公司的全资子公司C，使得B、C成为A城投公司的全资子公司。问题是B公司的股东是A公司的内部职工，实际上B、C公司受到A公司的控制，但是以前审计并未发现。请教各位前辈A公司对B、C公司分别在个别报表和合并报表如何处理。@chenyiwei

回答人：chenyiwei
如果A以往一直控制B和C，但以前报表上并未反映对B的投资，也未将B、C纳入其合并报表范围的，则在个别报表和合并报表层面均进行前期差错更正处理。个别报表层面补充确认长期股权投资，贷方根据差错形成原因确定计入相应科目。